臺灣花蓮地方法院刑事判決　　　　　　　　　　　　九十三年度簡上字第一一三號
　　上　訴　人
　　即　被　告　乙○○
右列上訴人即被告因傷害案件，不服本院花蓮簡易庭中華民國九十三年七月二十六日
九十三年度花簡字第三五六號之第一審判決（臺灣花蓮地方法院檢察署檢察官聲請簡
易判決處刑書案號：九十三年度發查偵字第二九七號），提起上訴，本院管轄之第二
審合議庭判決如左︰
    主  文
原判決撤銷。
乙○○傷害人之身體，累犯，處有期徒刑參月，如易科罰金，以參佰元折算壹日。
    事  實
一、乙○○前於民國九十年間因恐嚇案件，經本院以九十年度易字第三０五號刑事判
    決，判處有期徒刑三月，並於九十年十一月十二日易科罰金執行完畢。詎其仍不
    知悔改，於九十三年四月二十九日下午一時三十分許，在花蓮縣花蓮市○○街二
    十八巷九號丙○○屋外，先以安全帽敲打丙○○所有停放於屋外之自小客車一下
    （並未致毀損），而與丙○○發生爭執，嗣於丙○○以左手伸向其臉部之際，其
    竟基於傷害之犯意，順勢以嘴咬住丙○○之左手中指不放，嗣將丙○○推倒在地
    ，致丙○○受有左手中指裂傷一點五×０點二公分、左前額擦傷五×三公分、兩
    手及兩膝多處擦傷（一×０點三、０點三×０點二、一×０點三、０點五×０點
    二、０點三×０點二、０點二×０點二、二×０點三、二×一、一×一、二×一
    公分）之傷害。
二、案經丙○○訴由花蓮縣警察局花蓮分局報告臺灣花蓮地方法院檢察署檢察官偵查
    聲請簡易判決處刑。
    理  由
一、訊據被告乙○○固坦承於前揭時間、地點以嘴咬告訴人丙○○之左手中指之事實
    ，惟矢口否認有何傷害之犯意，並辯稱：因為告訴人妨害我家庭，所以當天我到
    該處找我太太，告訴人剛好走出來，我解下安全帽，敲他的車子，他就從後面追
    過來要打我，且用手指戳我眼睛，我閃避後，他的手剛好插入我嘴巴中，所以我
    就咬住他的手指，但我沒有要傷害他的意思等語置辯。惟查：被告於前揭時間、
    地點，以嘴咬告訴人左手中指，致告訴人受有左手中指裂傷之傷害乙節，業據被
    告迭於警詢及本院訊問時供承在卷，核與告訴人指訴傷害之情節相符，並有診斷
    證明書乙紙、監視錄影器翻拍照片三張在卷可稽，是被告以嘴巴咬告訴人之左手
    中指，致告訴人受有左手中指裂傷之事實，堪以認定。況且參諸被告於本院審理
    時供稱：他伸手出來，中指剛好插入我的口中，我就一直咬住他的中指不放，後
    來我們二人倒地，我才沒有繼續咬住他的中指；我是有打架的意思，但我要看告
    訴人是否要出手等語明確，顯見被告確實有傷害告訴人之犯意，則被告前揭辯詞
    ，即屬無據，不足採信。至被告聲請傳喚告訴人丙○○到庭作證乙節，業經本院
    合法傳喚告訴人而無正當理由未到，惟本院認上開事證已臻明確，且告訴人丙○
    ○已於偵訊時指述明確，而毋庸再傳喚丙○○，附此敘明。是本件事證明確，被
    告犯行足堪認定，應予依法論科。
二、核被告乙○○所為，係犯刑法第二百七十七條第一項之傷害罪。原審認被告本件
    犯行事證明確，予以論罪科刑，固非無見。然查，被告並未以安全帽毆打告訴人
    及徒手毆打告訴人致傷之事實，業據被告迭於警詢本院訊問時供述：我並沒有開
    車衝撞他，我用我的安全帽敲打他的汽車，他就從後面抱住我，後來二人扭打在
    一起，我用安全帽擋住我的臉，但沒有用安全帽打他，且他自己重心不穩跌倒三
    次等語明確，衡諸上開診斷證明書所示，告訴人受有除前揭左手中指裂傷外，並
    受有左前額擦傷五×三公分、兩手及兩膝多處擦傷（一×０點三、０點三×０點
    二、一×０點三、０點五×０點二、０點三×０點二、０點二×０點二、二×０
    點三、二×一、一×一、二×一公分），茍被告有以安全帽或徒手毆打告訴人者
    ，告訴人所受之傷勢應為瘀傷之類，而非擦傷，顯見上開擦傷確係被告與告訴人
    二人發生扭打過程中，告訴人跌倒所致，則告訴人指述稱：被告以安全帽打伊云
    云，即屬無據，不足採信。從而，被告上訴指摘原審判決認定其有傷害犯行，及
    不要坐牢、沒有能力繳交罰金云云，依前所述，被告傷害犯行明確，且被告於前
    案恐嚇案件執行完畢，五年以內再犯本件有期徒刑之以上之罪，亦與刑法第七十
    四條所定緩刑之要件不符，是被告之上訴雖無理由，但原審認定被告以安全帽及
    徒手毆打告訴人乙節，依前所述，原審認定之犯罪事實，即有違誤，自應由本院
    予以撤銷改判。又查，被告前於九十年間因恐嚇案件，經本院於九十年八月二十
    一日以九十年度易字第三０五號刑事判決處有期徒刑三月，並得易科罰金確定，
    並於同年十一月十二日易科罰金執行完畢，此有臺灣高等法院被告全國前案紀錄
    表及該判決各乙份在卷可稽，是其五年以內再犯本件有期徒刑以上之罪，為累犯
    ，依刑法第四十七條規定加重其刑。爰審酌被告前於八十九、九十年間因懷疑告
    訴人與其配偶通姦，而誹謗、恐嚇告訴人，業經本院分別判處拘役五十五日及有
    期徒刑三月確定在案，竟仍不知悔改，漠視法律規範，再次因懷疑其配偶在告訴
    人住處，進而傷害告訴人，並造成告訴人長期心理壓力，且被告智識非淺，不思
    以法律途徑解決問題，反以暴力相向，其犯罪後飾詞否認犯行，毫無悔意，以及
    告訴人所受傷勢等一切情狀，量處如主文第二項所示之刑，並諭知易科罰金之折
    算標準。
據上論斷，應依刑事訴訟法第四百五十五條之一第一項、第三項、第三百六十九條第
一項前段、第三百六十四條、第二百九十九條第一項前段，刑法第二百七十七條第一
項、第四十七條、第四十一條第一項，罰金罰鍰提高標準條例第一條前段、第二條，
判決如主文。
本案經檢察官甲○○到庭執行職務。
中      華      民      國      九十四    年      一    月    三十一    日
                                臺灣花蓮地方法院刑事第三庭
                                    審判長法官    鄭培麗
    法      官    陳雅敏
                                    法      官    饒金鳳
右正本證明與原本無異。
本件不得上訴。
                                    法院書記官
中      華      民      國      九十四    年      一    月    三十一    日
